臺灣高等法院臺中分院民事裁定　　　　　100年度抗字第395號
抗　告　人　古文楨
相　對　人　樊振綱
上列當事人間損害賠償事件，對於中華民國100年7月15日台灣南
投地方法院100年度訴字第19號所為裁定提起抗告，本院裁定如
下：
    主  文
抗告駁回。
抗告訴訟費用由抗告人負擔。
    理  由
一、抗告意旨略以：相對人即反訴被告起訴主張其與抗告人之母
    親並無借貸關係，但抗告人對相對人請求清償借款，不當訴
    訟致侵害相對人之權利，因而訴請抗告人賠償其損害。但相
    對人確有向抗告人之母親借款，抗告人自得對相對人提起反
    訴，請求相對人給付新臺幣（下同）371萬0445元，及自反
    訴起訴狀繕本送達相對人之日起至清償日止，依年息百分之
    5計算之利息。此反訴與本訴有相牽連關係，原裁定駁回抗
    告人之反訴，有所不當，求為廢棄原裁定云云。
二、按訴訟標的於確定之終局判決中經裁判者，除法律別有規定
    外，當事人不得就該法律關係，更行起訴，民事訴訟法第40
    0條第1項定有明文，當事人所提起之新訴，如與前訴確定判
    決之內容相同，或正相反對，或可以代用者，即屬於法不合
    。又被告提起反訴後，法院就其反訴是否具備前述得提起反
    訴之要件，應依職權調查之。法院調查之結果，如認被告提
    起之反訴，不備反訴之要件者，應認反訴不合法，依民事訴
    訟法第249條第1項第6款規定以裁定駁回之。
三、經查：抗告人前於台灣板橋地方法院93年度訴字第544號起
    訴主張：古陳瑞鳳、古文楨為母子關係；樊如卿、樊振綱為
    姐弟關係，樊如卿以買屋欠款為由，於民國77年3月間，向
    古陳瑞鳳、古文楨共同借款700萬元，約定半年後還款，嗣
    未能還款，又延長半年，並開立面額700萬元之本票作為擔
    保，樊如卿、樊振綱等屆期仍拒不清償，爰依消費借貸之法
    律關係，請求樊如卿、樊振綱等清償前開借款。並聲明求為
    判決：樊如卿、樊振綱等應連帶給付古陳瑞鳳、古文楨等37
    1萬0445元，及自84年3月1日起至清償之日止，按年息百分
    之五計算之利息。經台灣板橋地方法院以本件消費借貸關係
    ，僅存在於古陳瑞鳳與樊如卿間，古文楨並非消費借款之當
    事人，古文楨部分之請求，自非適法，因而駁回古文楨之訴
    ，此並經台灣高等法院94年度重上字227號、最高法院96年
    度台上字第239號判決確定，有本院依職權調閱前開判決附
    卷可稽，是抗告人本件反訴已包含在前開訴訟之內，而屬於
    同一事件，應受前開判決既判力之拘束。抗告人對於曾經確
    定判決之訴訟標的更行起訴，為屬欠缺訴訟要件，其訴為不
    合法。原裁定駁回抗告人所提之反訴，理由雖有不同，但結
    論並無不合，應予維持。抗告意旨仍執陳詞指摘原裁定不當
    ，求予廢棄，為無理由，應予駁回。
四、據上論結，本件抗告為無理由。依民事訴訟法第495條之1第
    1項、第449條第2項、第95條、第78條，裁定如主文。
中    華    民    國   100    年    10    月    25    日
                民事第七庭    審判長法  官  饒鴻鵬
                                    法  官  陳毓秀
                                    法  官  李平勳
以上正本係照原本作成。
如不服本裁定應於裁定送達後10日內向本院提出抗告理由狀（須
按他造人數附具繕本），並繳納抗告裁判費新台幣1,000元。
                                    書記官  劉恒宏
中    華    民    國   100    年    10    月    25    日
                                                      Ａ